最高法院刑事判決                              八十六年度台上字第五五四四號
    上  訴  人  甲○○
    選任辯護人  劉德福律師
                陳英鳳律師
                史錫恩律師
右上訴人因貪污案件，不服台灣高等法院台南分院中華民國八十五年十二月三十一日
第二審判決（八十五年度上訴字第一七○○號，起訴案號：台灣台南地方法院檢察署
八十四年度偵字第一二○五四號），提起上訴，本院判決如左：
    主  文
原判決撤銷，發回台灣高等法院台南分院。
    理  由
本件原判決認定上訴人甲○○先後為省立新營醫院及省立嘉義醫院主任醫師，意圖為
自己不法之所有，基於概括之犯意，自民國七十六年二月二十三日起至八十四年二月
十六日止，利用職務上機會，隱瞞在外兼業之事實，使各該醫院承辦人員陷於錯誤，
先後交付如原判決附表所示專勤服務勵金共新台幣三百八十萬六千五百六十七元等
情。因而撤銷第一審無罪之判決，改判上訴人依據法令從事公務之人員，利用職務上
之機會詐取財物罪刑，固非無見。
惟查：(一)依「省市立醫療機構醫師專勤服務辦法」第二條第二、三款規定：專勤醫師
不得在住宅或其他場所應門診或設置病床等醫療設備及以任何標誌，招徠病人；不得
利用配偶、親友開業之場所或設備從事醫療業務云云。似規定專勤醫師不得從事門診
等醫療業務，單純之健康檢查行為，是否包括在內，尚非全無疑義，原審未就此為調
查（如函詢衛生主管機關等），遽認該辦法嚴禁任何形式之兼業，與是否從事醫療行
為無關，並憑以論處上訴人罪刑，自有證據調查未盡及理由不備之違法。(二)卷宗內之
筆錄及其他文書可為證據者，應向被告宣讀或告以要旨，刑事訴訟法第一百六十五條
第一項定有明文。原判決採為論罪基礎之上訴人自白書、慶豐人壽保險股份有限公司
與上訴人所立合約書影本，均未於審判期日向上訴人宣讀或告以要旨，所踐行之訴訟
程序顯然違背法令。(三)原判決事實欄謂上訴人自七十六年三月間起兼職並冒領專勤服
務勵金云云，所附附表則載其自七十六年二月二十三日起即冒領，相互歧異，不無
矛盾。又證人省立新營醫院院長胡雅雄於第一審證稱上訴人於八十四年一月十六日呈
簽言明在外兼職為保險公司從事體檢工作，請補發勵金，經其批准等語，並有卷附
支出傳票兩張可按（卷附證物袋），則該部分新營醫院承辦人員有無陷於錯誤而交付
，尚非全無疑義，原審未詳予深究，率為認定，亦有未合。上訴意旨指摘原判決不當
，非無理由，應認有發回更審之原因。
據上論結，應依刑事訴訟法第三百九十七條、第四百零一條，判決如主文。
中      華      民      國    八十六    年      九      月      十八    日
                              最高法院刑事第九庭
                                  審判長法官  謝  家  鶴
                                        法官  羅  一  宇
                                        法官  吳  昭  瑩
                                        法官  花  滿  堂
                                        法官  陳  世  淙
      右正本證明與原本無異
                                              書  記  官
中      華      民      國    八十六    年      九      月    二十四    日
